臺灣彰化地方法院刑事判決　　　　　　　　　　　　　九十三年度訴字第八一七號
　　公　訴　人　臺灣彰化地方法院檢察署檢察官
　　被　　　告　乙○○
右列被告因違反毒品危害防制條例案件，經檢察官提起公訴（九十三年度毒偵字第一
五六七號），本院認有刑事訴訟法第二百七十三條之一第一項之情形，而改依簡式審
判程序判決如左：
    主  文
乙○○連續施用第一級毒品，累犯，處有期徒刑柒月；又連續施用第二級毒品，累犯
，處有期徒刑肆月，扣案之安非他命壹包（毛重約零點零壹公克），沒收銷燬之。應
執行有期徒刑拾月，扣案之安非他命壹包（毛重約零點零壹公克），沒收銷燬之。
    事  實
一、乙○○曾因違反肅清煙毒條例及麻醉藥品管理條例案件，經本院以八十五年度訴
    字第六七三號判決判處有期徒刑三年二月、三月，應執行有期徒刑三年三月確定
    ，嗣再因違反麻醉藥品管理條例案件，經本院以八十五年度易字第二四五九號判
    決判處有期徒刑五月確定，二案接續執行，於民國（下同）八十七年八月十七日
    假釋出獄付保護管束，迄八十九年八月三十日假釋期滿，未經撤銷其假釋，視為
    業已執行完畢。又其前因施用毒品案件，經本院以九十年毒聲字第二０八六號裁
    定移送觀察、勒戒後，認有繼續施用毒品之傾向，由本院另以九十年毒聲字第二
    四０五號裁定令入戒治處所施以強制戒治一年，嗣自九十年六月二十六日起送臺
    灣雲林戒治所施以強制戒治滿三月後，其成效經評定合格，無繼續戒治必要，復
    由本院以九十年毒聲字第四二五九號裁定停止戒治付保護管束，迄九十一年六月
    十一日保護管束期滿未經撤銷其停止戒治，視為業已執行完畢，由臺灣彰化地方
    法院檢察署檢察官於九十一年六月二十五日，以九十一年度戒毒偵字第五八四號
    為不起訴處分確定。詎其仍不知悔改，於五年內，復基於施用第一級毒品海洛因
    之概括犯意，自九十三年四月初起至同年六月底止，在其位於彰化縣芳苑鄉三成
    村六鄰中平巷十六號之住處，以將第一級毒品海洛因摻入香菸內，點火加以吸食
    之方式，連續施用第一級毒品海洛因多次，平均約二、三天施用一次。另基於施
    用第二級毒品安非他命之概括犯意，自九十三年四月初起至同年六月底止，在上
    開住處內，以將第二級毒品安非他命置放於玻璃球吸食器內，外用火加以燒烤使
    成氣體後吸食之方式，連續施用第二級毒品安非他命多次，平均約一星期施用一
    次。嗣於九十三年五月十八日十時三十分許，在其位於彰化縣芳苑鄉三成村六鄰
    中平巷十六號之住處，為警搜索查獲，並當場扣得第二級毒品安非他命一包（毛
    重約０點０一公克）。
二、案經彰化縣警察局二林分局報請臺灣彰化地方法院檢察署檢察官偵查起訴，本院
    認有刑事訴訟法第二百七十三條之一第一項之情形，而改依簡式審判程序審理。
    理  由
一、按除被告所犯為死刑、無期徒刑、最輕本刑為三年以上有期徒刑之罪或高等法院
    管轄第一審案件者外，於刑事訴訟法第二百七十三條第一項程序進行中，被告先
    就被訴事實為有罪之陳述時，審判長得告知被告簡式審判程序之旨，並聽取當事
    人、代理人、辯護人及輔佐人之意見後，裁定進行簡式審判程序；除簡式審判程
    序及簡易程序案件外，第一審應行合議審判，刑事訴訟法第二百七十三條之一第
    一項、第二百八十四條之一分別定有明文。本件被告乙○○所涉係死刑、無期徒
    刑、最輕本刑為三年以上有期徒刑之罪或高等法院管轄第一審案件以外之罪，並
    於本院行準備程序時就被訴事實為有罪之陳述，本院合議庭依前揭規定，經評議
    結果，裁定改由受命法官獨任行簡式審判程序，先予敘明。
二、右揭事實，業據被告乙○○於本院行準備程序與審理時均坦承不諱，且於九十三
    年五月十八日為警查獲時所採取之尿液，經送鑑驗結果，確呈嗎啡與甲基安非他
    命陽性反應，此有彰化縣衛生局九十三年五月三十一日煙檢字第九三一五四七號
    煙毒尿液檢驗成績書一紙附卷可稽，而扣案之白色結晶顆粒一包（毛重約０點０
    一公克），確係安非他命成分，此除據被告供陳在卷外，亦有彰化縣警察局二林
    分局查獲涉嫌毒品危害防制條例毒品初步檢驗報告單一紙在卷可按，故核被告之
    自白應與事實相符，堪以採信。再查被告曾因施用毒品案件，經本院以九十年毒
    聲字第二０八六號裁定移送觀察、勒戒後，認有繼續施用毒品之傾向，由本院另
    以九十年毒聲字第二四０五號裁定令入戒治處所施以強制戒治一年，嗣自九十年
    六月二十六日起送臺灣雲林戒治所施以強制戒治滿三月後，其成效經評定合格，
    無繼續戒治必要，復由本院以九十年毒聲字第四二五九號裁定停止戒治付保護管
    束，迄九十一年六月十一日保護管束期滿未經撤銷其停止戒治，視為業已執行完
  畢，由臺灣彰化地方法院檢察署檢察官於九十一年六月二十五日，以九十一年度
    戒毒偵字第五八四號為不起訴處分確定等情，有該不起訴處分書、臺灣高等法院
    被告全國前案紀錄表及臺灣彰化地方法院檢察署刑案資料查註紀錄表在卷足憑，
    被告顯係於受觀察勒戒、強制戒治執行完畢後，五年內再犯毒品危害防制條例第
    十條第一項、第二項之罪，從而，本件犯罪事證明確，被告前開犯行洵堪認定。
三、核被告所為，係犯毒品危害防制條例第十條第一項之施用第一級毒品罪及同條第
    二項之施用第二級毒品罪。被告為施用毒品持有第一、二級毒品，其持有之低度
    行為均應為施用之高度行為所吸收，均不另論罪。被告多次施用第一級毒品海洛
    因及第二級毒品安非他命之犯行，時間均緊接，所犯又均係構成要件相同之罪名
    ，顯係各基於概括犯意為之，應分別依連續犯規定論以一罪，並均加重其刑。其
    前開所犯二罪間，犯罪構成要件不同，行為互殊，顯係基於個別犯意為之，應予
    分論併罰。再查被告曾因違反肅清煙毒條例及麻醉藥品管理條例案件，經本院以
    八十五年度訴字第六七三號判決判處有期徒刑三年二月、三月，應執行有期徒刑
    三年三月確定，嗣再因違反麻醉藥品管理條例案件，經本院以八十五年度易字第
    二四五九號判決判處有期徒刑五月確定，二案接續執行，於八十七年八月十七日
    假釋出獄付保護管束，迄八十九年八月三十日假釋期滿，未經撤銷其假釋，視為
    業已執行完畢等情，有臺灣彰化地方法院檢察署刑案資料查註紀錄表及臺灣高等
    法院被告全國前案紀錄表各一份附卷可稽，被告於有期徒刑之執行完畢後，五年
    內再犯有期徒刑以上之罪，為累犯，應分別依刑法第四十七條之規定，各加重其
    刑，並均依法遞加重之。爰審酌被告前曾有施用毒品罪行，經送觀察勒戒、強制
    戒治後，猶不知悔改，再施用毒品不輟，不僅戕害自身健康，更辜負國家將之視
    為病人，並施以長時間之戒治處遇之苦心，惟其對他人權益之侵害仍屬有限，於
    本院審理中已坦承其犯行，及其犯罪目的、手段等一切情狀，量處如主文所示之
    刑，並定應執行刑。扣案之安非他命一包（毛重約０點０一公克），係屬第二級
    毒品，爰依毒品危害防制條例第十八條第一項前段規定，沒收銷燬之。
據上論斷，應依刑事訴訟法第二百七十三條之一第一項、第二百九十九條第一項前段
，毒品危害防制條例第十條第一項、第二項、第十八條第一項前段，刑法第十一條前
段、第五十六條、第四十七條、第五十一條第五款，判決如主文。
本案經檢察官甲○○到庭執行職務。
中      華      民      國    九十三    年      八      月      四      日
                              臺灣彰化地方法院刑事第一庭
                                       法      官   簡  璽  容
右正本證明與原本無異。
如不服本判決，應於判決送達後十日內向本院提出上訴狀( 須附繕本 )。
                                       法院書記官   王  惠  嬌
中      華      民      國    九十三    年      八      月      五      日
毒品危害防制條例第十條
施用第一級毒品者，處六月以上五年以下有期徒刑。
施用第二級毒品者，處三年以下有期徒刑。
